【裁判字號】    92,上易,1086
【裁判日期】    920909
【裁判案由】    竊盜
【裁判全文】
臺灣高等法院高雄分院刑事判決                  九十二年度上易字第一八六號
    上  訴  人  臺灣屏東地方法院檢察署檢察官
    被      告  戊○○
右上訴人因被告竊盜案件，不服臺灣屏東地方法院九十二年度易字第三五八號中華民
國九十二年六月十日第一審判決（起訴案號：臺灣屏東地方法院檢察署九十二年度偵
字第一三四五號），提起上訴，暨移
本院判決如左：
      主  文
原判決撤銷。
戊○○連續竊盜，處有期徒刑陸月。又連續結夥三人以上、逾越牆垣竊盜，處有期徒
刑捌月。應執行有期徒刑壹年。
      事  實
一、戊○○前因竊盜案件，於民國八十九年間經法院判處有期徒刑一年，緩刑三年確
    定。竟不知警惕，復基於意圖為自己不法所有之概括犯意，於九十一年一月六日
    下午六時三十分許，在屏東縣鹽埔鄉○○村○○○街大仁技術學院側門，見乙○○所有ＨＴ二─五三一號重機車及甲○○所有ＺＹＴ─一八一號輕機車停放該處
    ，且四下無人，乃以自備之鑰匙先竊取乙○○所有ＨＴ二─五三一號重機車一部
    （價值約新台幣四萬元），得手後藏放在屏東縣鹽埔鄉○○村○○路八一號住處
    附近蓮霧園內。旋返至大仁技術學院側門以相同手法竊取甲○○所有ＺＹＴ─一
    八一號輕機車一部（價值約新台幣三萬五千元），得手後亦騎回上開住處附近蓮
    霧園內藏放。嗣於九十一年一月七日下午四時許，甲○○、乙○○分別經人告知
    後，始尋獲機車。戊○○又另行基於意圖為自己不法所有之概括犯意，於九十二
    年二月十八日上午六時許，在屏東縣屏東市○○路屏東基督教醫院之停車場，以
    自備之鑰匙竊取丁○○所有ＰＪＡ─四三０號機車一部（價值約新台幣四萬元）
    ，得手後藏放在上開住處旁倉庫，車牌則先棄於不詳處所。嗣於九十二年二月二
    十六日下午五時三十分許，在上開住處旁倉庫，為警查獲，始知上情。復於九十
    二年四月十六日下午十一時許至十二時許之間，與成年人陳二郎、陳世彬、蔡書
    璋結夥三人以上，共同基於意圖為自己不法所有之犯意聯絡，在屏東縣鹽埔鄉○○村○○○街五十五號丙○○養雞場（無人居住），由戊○○、蔡書璋翻越圍牆
    ，下手竊取丙○○所有鬥雞十隻（價值約新台幣十萬元），陳二郎、陳世彬則在
    圍牆外把風，得手後藏放在屏東縣鹽埔鄉○○村○○路五十號後空地。嗣於翌日
    （四月十七日）上午，經丙○○在上開藏放處尋獲，而報警循線查獲上情。
二、案經屏東縣警察局里港分局報請台灣屏東地方法院檢察署檢察官提起公訴及移送
    併辦。
      理  由
一、右揭事實，迭據被告於警訊、偵查、原審及本院調查、審理中坦承不諱，核與被
    害人甲○○、乙○○、丁○○、丙○○指訴相符，且共犯陳二郎、陳世彬、蔡書
    璋於警訊亦供述與被告結夥三人以上翻越圍牆竊取鬥雞十隻等語明確，復有車籍
    作業系統─查詢認可資料、贓物認領保管單、屏東縣警察局電腦輸入單、受理報
    案單、照片附卷可稽，被告之自白自堪信與事實相符。被告竊盜犯行，事證明確
    ，堪以認定。
二、核被告三次竊取機車，所為均係刑法第三百二十條第一項之普通竊盜罪，被告竊
    取鬥雞十隻，所為係犯刑法第三百二十一條第一項第二款、第四款加重竊盜罪。
    被告先後竊取被害人甲○○、乙○○所有機車犯行，時間緊接，犯罪構成要件相
    同，顯係基於概括犯意反覆為之，應依連續犯規定以一罪論，並加重其刑。又被
    告先後竊取被害人丁○○所有機車及丙○○所有鬥雞之犯行，亦係時間緊接，犯
    罪基本構成要件相同，亦顯係基於概括犯意反覆為之，仍應依連續犯規定以加重
    竊盜一罪論，並加重其刑。被告連續竊取被害人甲○○、乙○○所有機車犯行與
    連續竊取被害人丁○○所有機車及丙○○所有鬥雞犯行間，相距一年餘，應係另
    行起意，犯罪各別，應分論併罰。再公訴人雖僅就被告竊取被害人甲○○、乙○○、丁○○所有機車之犯罪行為起訴，而未就被告竊取被害人丙○○所有鬥雞之
    犯罪行為起訴，但被告先後竊取被害人丁○○所有機車及丙○○所有鬥雞之犯行
    ，係屬連續犯，已如前述，而連續犯為裁判上一罪，檢察官就犯罪事實一部起訴
    ，依刑事訴訟法第二百六十七條規定，其效力及於全部，法院自屬有權一併審理
    。
三、原審以被告罪證明確，予以論罪科刑，固非無見，惟查：(一)被告係竊取被害人甲○○所有ＺＹＴ─一八一號輕機車，原審判決事實及理由欄記載ＺＸＴ─一八一
    號輕機車，尚屬有誤。(二)被告於九十二年二月十八日上午六時許，竊取被害人丁○○所有ＰＪＡ─四三０號機車一部，原審判決事實及理由欄記載九十二年二月
    十六日，亦有未合。(三)被告於九十二年四月十六日下午十一時許至十二時許之間
    ，與成年人陳二郎、陳世彬、蔡書璋結夥三人以上，翻越圍牆，共同竊取被害人
    丙○○所有鬥雞十隻得手，原審判就此部分未及審酌，自有未洽。檢察官上訴意
    旨，指摘原判決不當，為有理由，自應予以撤銷改判。爰審酌被告有事實欄所載
    前科，有台灣高等法院被告全國前案紀錄表在卷足憑，不知警惕，再連續犯本罪
    ，且竊得財物共約新台幣二十餘萬元，惡性非輕，然被告行為後坦承犯行，且被
    害人亦領回失竊物品等一切情狀，分別量處如主文所示之刑，併定其應執行刑。
    至被告所有供犯罪所用之鑰匙一支，業經丟棄，已經被告陳明，故不予宣告沒收
    。
據上論結，應依刑事訴訟法第三百六十九條第一項前段、第三百六十四條、第二百九
十九條第一項前段、刑法第五十六條、第三百二十條第一項、第三百二十一條第一項
第二款、第四款、第五十一條第五款、罰金罰鍰提高標準條例第一條前段，判決如主
文。
本案經檢察官陳國全到庭執行職務。
中      華      民      國    九十二    年      九      月      九      日
                              臺灣高等法院高雄分院刑事第一庭
                                  審判長法官  曾永宗
                                        法官  邱永貴
                                        法官  郭玫利
右正本證明與原本無異。
如不服本判決應於收受本判決後十日內向本院提出上訴書狀，其未述上訴理由者，
並得於提起上訴後十日內向本院補提理由書狀（均須按他造當事人之人數附繕本)「
切勿逕送上級法院」。
                                      書記官  鄭靜芳
中    華    民    國      九十二      年      九      月     十二      日
附錄本判決論罪科刑法條
刑法第三百二十條第一項：
意圖為自己或第三人不法之所有，而竊取他人之動產者，為竊盜罪，處五年以下有期
徒刑、拘役或五百元以下罰金。
刑法第三百二十一條第一項第二款、第四款：
犯竊盜罪而有左列情形之一者，處六月以上、五年以下有期徒刑：
二  毀越門扇、牆垣或其他安全設備而犯之者。
四  結夥三人以上而犯之者。


司法院資訊處製作；財團法人民間司法改革基金會備份。
